臺灣臺中地方法院刑事判決　　　 96年度訴字第1392號
公　訴　人　臺灣臺中地方法院檢察署檢察官
被　　　告　丁○○
選任辯護人　丙○○律師
上列被告因偽造文書案件，經檢察官提起公訴（九十六年度偵字
第六五○六號），及經檢察官移送併辦（九十六年度偵字第一二
一九六號），被告於準備程序進行中就被訴事實為有罪之陳述，
本院合議庭裁定由受命法官獨任適用簡式審判程序審理，判決如
下：
    主    文
丁○○連續行使偽造私文書，足以生損害於他人，處有期徒刑伍
月，如易科罰金，以銀元佰元即新臺幣玖佰元折算壹日。如附
表所示偽造之「乙○○」、「甲○○」署押均沒收。
    犯罪事實及理由
一、丁○○基於意圖為自己不法所有之概括犯意，於民國（下同
    ）九十五年三月一日起至同年六月二十六日止，利用其在「
    川普國際商務股份有限公司任職，負責手機門號申請業務之
    機會，未經乙○○、甲○○本人之同意，即連續於如附表所
    示之時間，擅自冒用乙○○、甲○○之名義，分別在如附表
    所示行動電話業者之行動電話申請書上偽填「乙○○」、「
    甲○○」之簽名及住址電話等基本資料，偽造行動電信申請
    書，申辦取得如附表所示之行動電話門號共十三支，足生損
    害於各該電信公司對於客戶資料管理之正確性及乙○○、甲○○本人。嗣因乙○○、甲○○接獲前揭行動電話門號帳單
    ，察覺有異，報警循線查悉上情。
二、證據名稱：
  (1)被告丁○○於本院訊問時之自白。
  (2)證人即被害人乙○○於警詢中之指述及偵訊中之證述。
  (3)證人即被害人甲○○於警詢中之指述及偵審中之證述。
  (4)證人即被害人乙○○簽具之未申請門號申請書影本共四張、
    如附表一所示之行動電話門號服務申請書影本共七份、電話
    通話紀錄影本共七份、搜索扣押筆錄、搜索扣押物品目錄表
    、扣案手機照片影本各一份。
  (5)證人即被害人甲○○簽立之未申請門號聲明書影本共三張、
    如附表二所示之行動電話門號服務申請書影本共六份、行動
    電話門號0000000000號通聯紀錄影本一份。
三、刑法及刑法施行法業於九十四年二月二日經總統以華總一義
    字第○九四○○○一四九○一號令修正公布，並於被告行為
    後之九十五年七月一日施行。按行為後法律有變更者，適用
    行為時之法律，但行為後之法律有利於行為人者，適用最有
    利於行為人之法律，現行刑法第二條第一項定有明文。此條
    規定乃與刑法第一條罪刑法定主義契合，而貫徹法律禁止溯
    及既往原則，係規範行為後法律變更所生新舊法律比較適用
    之準據法，是刑法第二條本身雖經修正，但刑法第二條既屬
    適用法律之準據法，本身尚無比較新舊法之問題，應一律適
    用裁判時之現行刑法第二條規定以決定適用之刑罰法律，先
    予辨明。又以本次刑法修正之比較新舊法，應就罪刑有關之
    共犯、未遂犯、想像競合犯、牽連犯、連續犯、結合犯，以
    及累犯加重、自首減輕暨其他法定加減原因（如身分加減）
    與加減例等一切情形，本於統一性及整體性原則，綜其全部
    罪刑之結果而為比較，亦有最高法院九十五年度第八次刑庭
    會議決議可資參照。經查：刑法第五十六條連續犯之規定，
    業於九十四年一月七日修正公布刪除，並於被告行為後之九
    十五年七月一日施行，則被告行為後新法業已刪除連續犯之
    規定，此刪除雖非犯罪構成要件之變更，但顯已影響行為人
    刑罰之法律效果，自屬法律有變更，依新法第二條第一項規
    定，比較新、舊法結果，仍應適用較有利於被告之行為時法
    律即舊法論以連續犯，先予敘明。
四、核被告丁○○所為，係犯刑法第二百十六條、第二百十條、
    之行使偽造私文書罪。被告偽造署押之行為為偽造私文書之
    部分行為，而被告偽造私文書後持以行使，其偽造之低度行
    為，應為行使之高度行為所吸收，只論以行使偽造私文書罪
    。被告行使偽造私文書之多次犯行，時間緊接，犯罪構成要
    件又復相同，顯係基於概括之犯意為之，為連續犯，爰依刑
    法第五十六條之規定以一罪論，並加重其刑。又公訴人聲請
    併案審理部分與已起訴部分有前述連續犯之裁判上一罪關係
    ，依審判不可分之原則，亦為起訴效力所及，本院得併予審
    理。爰審酌被告丁○○犯罪之動機、目的、手段、品行、所
    生危害及犯罪後坦認罪行，頗具悔意，且犯罪後已向被害人
    甲○○道歉並達成和解，取得甲○○諒解（本院九十六年六
    月六日準備程序筆錄），並已清償其中四支電話積欠之電信
    費用等一切情狀，量處如主文所示之刑，並諭知易科罰金之
    折算標準（被告行為後，罰金罰鍰提高標準條例第二條業已
    刪除，而刑法第四十一條第一項前段關於易科罰金之折算標
    準已由舊法之銀元一百元、二百元、三百元修正為新臺幣一
    千元、二千元、三千元，經比較新舊法結果，以被告行為時
    之舊法較為有利於被告，是依刑法第二條第一項前段之規定
    ，應適用被告行為時之舊法即依修正前刑法第四十一條第一
    項前段、修正前罰金罰鍰提高標準條例第二條之規定，諭知
    以銀元三百元即新臺幣九百元折算一日為易科罰金之折算標
    準）。如附表所示行動電話門號申請書上偽造之「乙○○」
    、「甲○○」署押，均應依刑法第二百十九條之規定，不問
    屬於犯人與否，均併予宣告沒收之。至於扣案之手機一支，
    係被告所有，但僅插入冒名申辦之門號卡使用，並非直接供
    犯罪所用之物，故不予沒收。
五、據上論斷，應依刑事訴訟法第二百七十三條之一第一項、第
    二百九十九條第一項前段、第三百十條之二、第四百五十四
    條第一項，刑法第二條第一項前段、第二百十六條、第二百
    十條、第二百十九條，修正前刑法第五十六條、第四十一條
    第一項前段，修正前罰金罰鍰提高標準條例第二條，判決如
    主文。
六、如不服本案判決，得自收受送達之日起十日內向本院提出上
    訴狀（須附繕本）。
中　　華　　民　　國　　96　　年　　7 　　月　　6　　日
                  刑事第六庭    法　官　林念祖
以上正本證明與原本無異。
                                書記官　王麗雯
中　　華　　民　　國　　96　　年　　7 　　月　　6　　日
 附表一
┌──┬────┬──────┬─────┬───────┬──────┐
│編號│申請日期│電訊公司名稱│門      號│偽造私文書名稱│偽造署押數量│
├──┼────┼──────┼─────┼───────┼──────┤
│ 一 │95.03.24│遠傳電信    │0000000000│行動電話／第三│偽造「乙○○│
│    │        │            │          │代行動電話服務│」之署押貳枚│
│    │        │            │          │申請書        │            │
├──┼────┼──────┼─────┼───────┼──────┤
│ 二 │95.04.06│和信電訊    │0000000000│行動電話服務申│偽造「乙○○│
│    │        │            │          │請書          │」之署押貳枚│
├──┼────┼──────┼─────┼───────┼──────┤
│ 三 │95.04.15│亞太行動寬頻│0000000000│行動電話服務申│偽造「乙○○│
│    │        │電信        │          │請書          │」之署押貳枚│
├──┼────┼──────┼─────┼───────┼──────┤
│ 四 │95.04.15│亞太行動寬頻│0000000000│行動電話服務申│偽造「乙○○│
│    │        │電信        │          │請書          │」之署押貳枚│
├──┼────┼──────┼─────┼───────┼──────┤
│ 五 │95.04.15│亞太行動寬頻│0000000000│行動電話服務申│偽造「乙○○│
│    │        │電信        │          │請書          │」之署押貳枚│
├──┼────┼──────┼─────┼───────┼──────┤
│ 六 │95.06.23│威寶電信    │0000000000│行動電話服務申│偽造「乙○○│
│    │        │            │          │請書          │」之署押貳枚│
├──┼────┼──────┼─────┼───────┼──────┤
│ 七 │95.06.23│威寶電信    │0000000000│行動電話服務申│偽造「乙○○│
│    │        │            │          │請書          │」之署押貳枚│
└──┴────┴──────┴─────┴───────┴──────┘
 附表二
┌──┬────┬──────┬─────┬───────┬──────┐
│編號│申請日期│電訊公司名稱│門      號│偽造私文書名稱│偽造署押數量│
├──┼────┼──────┼─────┼───────┼──────┤
│ 一 │95.03.01│遠傳電信    │0000000000│行動電話／第三│偽造「甲○○│
│    │        │            │          │代行動電話服務│」之署押貳枚│
│    │        │            │          │申請書        │            │
├──┼────┼──────┼─────┼───────┼──────┤
│ 二 │95.04.11│亞太行動寬頻│0000000000│行動電話服務申│偽造「甲○○│
│    │        │電信        │          │請書          │」之署押枚│
├──┼────┼──────┼─────┼───────┼──────┤
│ 三 │95.04.15│亞太行動寬頻│0000000000│行動電話服務申│偽造「甲○○│
│    │        │電信        │          │請書          │」之署押貳枚│
├──┼────┼──────┼─────┼───────┼──────┤
│ 四 │95.04.15│亞太行動寬頻│0000000000│行動電話服務申│偽造「甲○○│
│    │        │電信        │          │請書          │」之署押貳枚│
├──┼────┼──────┼─────┼───────┼──────┤
│ 五 │95.06.26│威寶電信    │0000000000│行動電話服務申│偽造「甲○○│
│    │啟用日期│            │          │請書          │」之署押貳枚│
├──┼────┼──────┼─────┼───────┼──────┤
│ 六 │95.06.26│威寶電信    │0000000000│行動電話服務申│偽造「甲○○│
│    │啟用日期│            │          │請書          │」之署押貳枚│
└──┴────┴──────┴─────┴───────┴──────┘
附錄本案論罪科刑法條全文
刑法第二百十條
偽造、變造私文書，足以生損害於公眾或他人者，處五年以下有
期徒刑。
刑法第二百十六條
行使第二百十條至第二百十五條之文書者，依偽造、變造文書或
登載不實事項或使登載不實事項之規定處斷。
刑法第二百十九條：
偽造之印章、印文或署押  不問屬於犯人與否，沒收之。
